---
title: "Case Study Group 7"
author: "Timon Zimmermann, Lüko XXX, Johannes XXX, Enis XXX, Hendrik XXX"
date: "07.02.2024"
output: 
  html_document:
    toc: true
    toc_float: true
    code_folding: hide
---

```{r setup, include=FALSE}
knitr::opts_chunk$set(echo = TRUE)
```
## Aufgabe 

Die Hauptaufgabe dieser Case Study ist es die Anzahl der Einzelteile für das kommende Kalenderjahr zu kalkulieren. Hierzu sollen die historischen Daten aus den letzten drei Jahren (2014 bis einschließlich 2016) analysiert werden. Ausgehend von dieser Analyse sollen Empfehlungen an die einzelen Fillialen gemacht werden welche Stückzahl von welchem Ersatzteil nachgeliefert werden sollen. 

Die Grundlage dieser Analysie ist die Firmeneigene Datenbank sowie die Zulassungs- und Geo-Daten des Kraftfahrtsbundesamts (KBA).

Außerdem ist es das grundsätzliche Ziel eine Appliation zur Analyse der Ersatzteilnachlieferung zu entwickeln die eine Manipulation gewisser Einstellungen ermöglicht welche bei der Analyse automatisch berücksichtigt werden. 

## Bibliothek

Für die Durchführung der folgenden datengestützten Analyse sind mehrere **R-Pakete** erforderlich.

```{r, message=FALSE, warning = FALSE, cache = TRUE}
#Installation und Laden des Pakets "install.load", falls erforderlich. 
# Hinweis: Das "install.load"-Paket enthält die Funktion install_load.

if(!require(install.load)){
  install.packages("install.load")
  library(install.load)
}

# Installation und Laden der genannten Pakete, falls erforderlich   
install_load("dplyr", "readr", "data.table",  "shiny", "tidyr", "DT", "ggplot2", "stringr")

print("hello")
```

## Importieren Zulassungen und Filter nach richtigen Städten
```{r, message=FALSE, warning = FALSE, cache = TRUE}
Zulassungen_alle_Fahrzeuge_gefiltert <- fread("Zulassungen_alle_Fahrzeuge.csv", header = TRUE, data.table = FALSE) %>% 
 filter(Gemeinden %in% c("KOELN", "DORTMUND", "BIELEFELD", "BONN", "OBERHAUSEN", "BOCHUM", "MUENSTER", "AACHEN"))
glimpse(Zulassungen_alle_Fahrzeuge_gefiltert)
```
## Ausgeben nach Fahrzeugen nach IDs

```{r, message=FALSE, warning = FALSE, cache = TRUE}
fahrzeug_id_zulassungen <- data.frame(IDNummer = Zulassungen_alle_Fahrzeuge_gefiltert$IDNummer)
glimpse(fahrzeug_id_zulassungen)

```

##  Filtere aus den Fahrzeugdaten
```{r, message=FALSE, warning = FALSE, cache = TRUE}
# Import of vehicles type 11
Fahrzeug_Typ11 <- fread("Fahrzeug/Fahrzeug/Fahrzeuge_OEM1_Typ11.csv", header = TRUE, data.table = FALSE, select =  c("ID_Fahrzeug", "Produktionsdatum", "Werksnummer", "Fehlerhaft", "Fehlerhaft_Datum"))
# Import of vehicles type 12
Fahrzeug_Typ12 <- fread("Fahrzeug/Fahrzeug/Fahrzeuge_OEM1_Typ12.csv", header = TRUE, data.table = FALSE, select =  c("ID_Fahrzeug", "Produktionsdatum", "Werksnummer", "Fehlerhaft", "Fehlerhaft_Datum"))
# Import of vehicles type 21
Fahrzeug_Typ21 <- fread("Fahrzeug/Fahrzeug/Fahrzeuge_OEM2_Typ21.csv", header = TRUE, data.table = FALSE, select =  c("ID_Fahrzeug", "Produktionsdatum", "Werksnummer", "Fehlerhaft", "Fehlerhaft_Datum"))
# Import of vehicles type 22
Fahrzeug_Typ22 <- fread("Fahrzeug/Fahrzeug/Fahrzeuge_OEM2_Typ22.csv", header = TRUE, data.table = FALSE, select =  c("ID_Fahrzeug", "Produktionsdatum", "Werksnummer", "Fehlerhaft", "Fehlerhaft_Datum"))
                        
glimpse(Fahrzeug_Typ11)
glimpse(Fahrzeug_Typ12)
glimpse(Fahrzeug_Typ21)
glimpse(Fahrzeug_Typ22)
```

# Daten nach den IDs in fahrzeug_id_zulassungen filtern
```{r, message=FALSE, warning = FALSE, cache = TRUE}
oem_typ11_filtered <- Fahrzeug_Typ11 %>%
  filter(ID_Fahrzeug %in% fahrzeug_id_zulassungen$IDNummer)

oem_typ12_filtered <- Fahrzeug_Typ12 %>%
  filter(ID_Fahrzeug %in% fahrzeug_id_zulassungen$IDNummer)

oem_typ21_filtered <- Fahrzeug_Typ21 %>%
  filter(ID_Fahrzeug %in% fahrzeug_id_zulassungen$IDNummer)

oem_typ22_filtered <- Fahrzeug_Typ22 %>%
  filter(ID_Fahrzeug %in% fahrzeug_id_zulassungen$IDNummer)

glimpse(oem_typ11_filtered)
glimpse(oem_typ12_filtered)
glimpse(oem_typ21_filtered)
glimpse(oem_typ22_filtered)
```
#Daten nach den Fehlerhaften Fahrzeugen filtern (fehlerhaft==1)
```{r, message=FALSE, warning = FALSE, cache = TRUE}

oem_typ11_fehlerhaft <- oem_typ11_filtered %>%
  filter(Fehlerhaft == 1)

oem_typ12_fehlerhaft <- oem_typ12_filtered %>%
  filter(Fehlerhaft == 1)

oem_typ21_fehlerhaft <- oem_typ21_filtered %>%
  filter(Fehlerhaft == 1)

oem_typ22_fehlerhaft <- oem_typ22_filtered %>%
  filter(Fehlerhaft == 1)


glimpse(oem_typ11_fehlerhaft)
glimpse(oem_typ12_fehlerhaft)
glimpse(oem_typ21_fehlerhaft)
glimpse(oem_typ22_fehlerhaft)

```

## zusammenfügen der 4 Datensätze 
# filtere nach benötigten Jahren
```{r, message=FALSE, warning = FALSE, cache = TRUE}
# Auswahl der Spalten "ID_Fahrzeug" und "Fehlerhaft_Datum" aus jedem Dataframe
oem_typ11_auswahl <- select(oem_typ11_fehlerhaft, ID_Fahrzeug, Fehlerhaft_Datum)
oem_typ12_auswahl <- select(oem_typ12_fehlerhaft, ID_Fahrzeug, Fehlerhaft_Datum)
oem_typ21_auswahl <- select(oem_typ21_fehlerhaft, ID_Fahrzeug, Fehlerhaft_Datum)
oem_typ22_auswahl <- select(oem_typ22_fehlerhaft, ID_Fahrzeug, Fehlerhaft_Datum)

# Zusammenführen der ausgewählten Dataframes zu einem neuen Dataframe
fahrzeuge_gesamt_filtered <- bind_rows(oem_typ11_auswahl, oem_typ12_auswahl, oem_typ21_auswahl, oem_typ22_auswahl)
glimpse(fahrzeuge_gesamt_filtered)
```

##Filter des Datensatzes nach kaputten Fahrzeugen aus den Jahren 2014 bis 2016
```{r, message=FALSE, warning = FALSE, cache = TRUE}
# Stellen Sie sicher, dass 'Fehlerhaft_Datum' als Datum interpretiert wird
fahrzeuge_gesamt_filtered$Fehlerhaft_Datum <- as.Date(fahrzeuge_gesamt_filtered$Fehlerhaft_Datum)



# Datensatz nach den Jahren 2014 bis einschließlich 2016 filtern
fahrzeuge_ges_filtered_years <- fahrzeuge_gesamt_filtered %>%
  filter(year(Fehlerhaft_Datum) >= 2014 & year(Fehlerhaft_Datum) <= 2016)

glimpse(fahrzeuge_ges_filtered_years)
```

##Import der Bestandteile der Fahrzeuge 
```{r, message=FALSE, warning = FALSE, cache = TRUE}
# Import of vehicles type 11
Bestandteile_Fahrzeug_Typ11 <- fread("Fahrzeug/Fahrzeug/Bestandteile_Fahrzeuge_OEM1_Typ11.csv", header = TRUE, data.table = FALSE)
# Import of vehicles type 12
Bestandteile_Fahrzeug_Typ12 <- fread("Fahrzeug/Fahrzeug/Bestandteile_Fahrzeuge_OEM1_Typ12.csv", header = TRUE, data.table = FALSE)
# Import of vehicles type 21
Bestandteile_Fahrzeug_Typ21 <- fread("Fahrzeug/Fahrzeug/Bestandteile_Fahrzeuge_OEM2_Typ21.csv", header = TRUE, data.table = FALSE)
# Import of vehicles type 22
Bestandteile_Fahrzeug_Typ22 <- fread("Fahrzeug/Fahrzeug/Bestandteile_Fahrzeuge_OEM2_Typ22.csv", header = TRUE, data.table = FALSE)
                        
glimpse(Bestandteile_Fahrzeug_Typ11)
glimpse(Bestandteile_Fahrzeug_Typ12)
glimpse(Bestandteile_Fahrzeug_Typ21)
glimpse(Bestandteile_Fahrzeug_Typ22)

# Zusammenführen der ausgewählten Dataframes zu einem neuen Dataframe
bestandteile_gesamt <- bind_rows(Bestandteile_Fahrzeug_Typ11, Bestandteile_Fahrzeug_Typ12, Bestandteile_Fahrzeug_Typ21, Bestandteile_Fahrzeug_Typ22)
glimpse(bestandteile_gesamt)
```

## Matche die fahrzeuge_ges_filtered_years mit den bestandteilen
```{r, message=FALSE, warning = FALSE, cache = TRUE}
fz_ges_filtered_years_bestandteile <- inner_join(bestandteile_gesamt, fahrzeuge_ges_filtered_years, by = "ID_Fahrzeug")

glimpse(fz_ges_filtered_years_bestandteile)
```

## Alle Bestandteile die als fehlerhaft gemeldet sind, in den Fahrzeugen die in unseren Städten zugelassen sind in den Jahren 2014 -2016

```{r, message=FALSE, warning = FALSE, cache = TRUE}
filepath <- "C:\\Users\\hendr\\Documents\\Case_Study_Gruppe_07\\"

txt <- readLines("Einzelteil/Einzelteil/Einzelteil_T01.txt")
txt <- gsub(" | | ",",", txt, fixed = TRUE)
txt <- gsub(" ", "\n", txt, fixed = TRUE)
part_T01 <- fread(text = txt, sep = ",", data.table = FALSE) %>% 
    filter((Fehlerhaft.x == 1 | Fehlerhaft.y == 1 | Fehlerhaft == 1 ) &
         ((year(as.Date(Fehlerhaft_Datum)) >= 2014 & year(as.Date(Fehlerhaft_Datum)) <= 2016) |
          (year(as.Date(Fehlerhaft_Datum.x)) >= 2014 & year(as.Date(Fehlerhaft_Datum.x)) <= 2016) |
          (year(as.Date(Fehlerhaft_Datum.y)) >= 2014 & year(as.Date(Fehlerhaft_Datum.y)) <= 2016))) 
glimpse(part_T01)

# Liste der Spalten ohne Suffix erstellen
base_columns <- c("ID_T01", "Produktionsdatum", "Herstellernummer", 
                  "Werksnummer", "Fehlerhaft", "Fehlerhaft_Datum", 
                  "Fehlerhaft_Fahrleistung")

# Leeres Datenframe erstellen, um kombinierte Daten zu speichern
combined_data <- data.frame(matrix(ncol = length(base_columns), nrow = nrow(part_T01)))
colnames(combined_data) <- base_columns

# Schleife über jede Basis-Spalte
for (base_col in base_columns) {
  # Werte aus Spalten mit Suffixen extrahieren
  col_x <- paste0(base_col, ".x")
  col_y <- paste0(base_col, ".y")
  
  # Zusammenführen der Werte aus allen drei Spalten und Entfernen von NA-Werten
  combined_data[[base_col]] <- ifelse(!is.na(part_T01[[col_x]]), part_T01[[col_x]], 
                                      ifelse(!is.na(part_T01[[col_y]]), part_T01[[col_y]], part_T01[[base_col]]))
}

# Entfernen von Zeilen mit allen NA-Werten
combined_data <- combined_data[rowSums(is.na(combined_data)) != ncol(combined_data), ]

glimpse(combined_data)


```


```{r, message=FALSE, warning = FALSE, cache = TRUE}
txt <- readLines("Einzelteil/Einzelteil/Einzelteil_T02.txt")
txt <- gsub("  ",",",txt, fixed = TRUE)
txt <- gsub("\t","\n",txt, fixed = TRUE)
part_T02 <- fread(text = txt, sep = ",", data.table = FALSE) %>% 
  filter((Fehlerhaft.x == 1 | Fehlerhaft.y == 1) &
         ((year(as.Date(Fehlerhaft_Datum.x)) >= 2014 & year(as.Date(Fehlerhaft_Datum.x)) <= 2016) |
          (year(as.Date(Fehlerhaft_Datum.y)) >= 2014 & year(as.Date(Fehlerhaft_Datum.y)) <= 2016))) 

glimpse(part_T02)
df <- part_T02

# Daten für ".x" und ".y" auswählen
df_x <- select(df, ends_with(".x"))
df_y <- select(df, ends_with(".y"))

# Prüfen, welche Spalten komplett NA sind und behalte die komplementären Spalten
na_columns_x <- sapply(df_x, function(x) all(is.na(x)))
na_columns_y <- sapply(df_y, function(y) all(is.na(y)))

relevant_x <- df_x[, !na_columns_x]
relevant_y <- df_y[, !na_columns_y]

# Entferne das Suffix ".x" oder ".y" und kombiniere die Daten
names(relevant_x) <- gsub("\\.x$", "", names(relevant_x))
names(relevant_y) <- gsub("\\.y$", "", names(relevant_y))

combined_data <- bind_rows(relevant_x, relevant_y)

# Entferne NA-Einträge
combined_data <- na.omit(combined_data)
glimpse(combined_data)

# Überprüfe, ob es NA-Werte im DataFrame gibt
any_na <- anyNA(combined_data)


```




```{r, message=FALSE, warning = FALSE, cache = TRUE}
txt <- readLines("Einzelteil/Einzelteil/Einzelteil_T03.txt")
txt <- gsub("|",",",txt, fixed = TRUE)
txt <- gsub("\v","\n",txt, fixed = TRUE)
part_T03 <- fread(text = txt, sep = ",", data.table = FALSE) %>% 
  filter((Fehlerhaft== 1) &
         ((year(as.Date(Fehlerhaft_Datum)) >= 2014 & year(as.Date(Fehlerhaft_Datum)) <= 2016))) 

glimpse(part_T03)
```
```{r, message=FALSE, warning = FALSE, cache = TRUE}
part_T04 <- fread("Einzelteil/Einzelteil/Einzelteil_T04.csv", header = TRUE, data.table = FALSE) %>% 
  filter(Fehlerhaft == 1 &
         ((year(as.Date(Fehlerhaft_Datum)) >= 2014 & year(as.Date(Fehlerhaft_Datum)) <= 2016)))
glimpse(part_T04)
```


```{r, message=FALSE, warning = FALSE, cache = TRUE}
part_T05 <- fread("Einzelteil/Einzelteil/Einzelteil_T05.csv", header = TRUE, data.table = FALSE) %>%
  filter((Fehlerhaft.x == 1 | Fehlerhaft.y == 1) &
         ((year(as.Date(Fehlerhaft_Datum.x)) >= 2014 & year(as.Date(Fehlerhaft_Datum.x)) <= 2016) |
          (year(as.Date(Fehlerhaft_Datum.y)) >= 2014 & year(as.Date(Fehlerhaft_Datum.y)) <= 2016)))

glimpse(part_T05)

df <- part_T05

# Daten für ".x" und ".y" auswählen
df_x <- select(df, ends_with(".x"))
df_y <- select(df, ends_with(".y"))

# Prüfen, welche Spalten komplett NA sind und behalte die komplementären Spalten
na_columns_x <- sapply(df_x, function(x) all(is.na(x)))
na_columns_y <- sapply(df_y, function(y) all(is.na(y)))

relevant_x <- df_x[, !na_columns_x]
relevant_y <- df_y[, !na_columns_y]

# Entferne das Suffix ".x" oder ".y" und kombiniere die Daten
names(relevant_x) <- gsub("\\.x$", "", names(relevant_x))
names(relevant_y) <- gsub("\\.y$", "", names(relevant_y))

combined_data <- bind_rows(relevant_x, relevant_y)

# Entferne NA-Einträge
combined_data <- na.omit(combined_data)
glimpse(combined_data)

# Überprüfe, ob es NA-Werte im DataFrame gibt
any_na <- anyNA(combined_data)


```




```{r, message=FALSE, warning = FALSE, cache = TRUE}
part_T06 <- fread("Einzelteil/Einzelteil/Einzelteil_T06.csv", header = TRUE, data.table = FALSE) %>% 
  filter(Fehlerhaft == 1 &
         ((year(as.Date(Fehlerhaft_Datum)) >= 2014 & year(as.Date(Fehlerhaft_Datum)) <= 2016)))
glimpse(part_T06)
```

```{r, message=FALSE, warning = FALSE, cache = TRUE}
txt <- readLines("Einzelteil/Einzelteil/Einzelteil_T07.txt")
txt <- gsub("\"\t\"",",",txt)
txt <- gsub("\"\t",",",txt)
txt <- gsub("\t\"",",",txt)
txt <- gsub("\t",",",txt)
txt <- gsub("\"\"","\n",txt)
txt <- gsub("\"","\n",txt)
part_T07 <- fread(text = txt, sep = ",", quote = "", data.table = FALSE) %>% 
  filter((Fehlerhaft == 1) &
         ((year(as.Date(Fehlerhaft_Datum)) >= 2014 & year(as.Date(Fehlerhaft_Datum)) <= 2016))) 

glimpse(part_T07)
```
```{r, message=FALSE, warning = FALSE, cache = TRUE}
part_T08 <- fread("Einzelteil/Einzelteil/Einzelteil_T08.csv", header = TRUE, data.table = FALSE) %>% 
  filter(Fehlerhaft == 1 &
         ((year(as.Date(Fehlerhaft_Datum)) >= 2014 & year(as.Date(Fehlerhaft_Datum)) <= 2016)))
glimpse(part_T08)
```

```{r, message=FALSE, warning = FALSE, cache = TRUE}
part_T09 <- read_file(paste0(filepath,"Einzelteil/Einzelteil/Einzelteil_T09.txt")) %>%
  str_replace_all('\\\"', '') %>%
  str_replace_all('\\\\', ',') %>%
  str_replace_all('\v','\n')

part_T09 <- fread(part_T09, sep =",", drop = c(1,2)) %>%
 filter((Fehlerhaft.x == 1 | Fehlerhaft.y == 1) &
         ((year(as.Date(Fehlerhaft_Datum.x)) >= 2014 & year(as.Date(Fehlerhaft_Datum.x)) <= 2016) |
          (year(as.Date(Fehlerhaft_Datum.y)) >= 2014 & year(as.Date(Fehlerhaft_Datum.y)) <= 2016)))  %>%
mutate(ID_T09 = coalesce(ID_T09.x, ID_T09.y),
         Produktionsdatum = coalesce(Produktionsdatum.x, Produktionsdatum.y),
         Herstellernummer = coalesce(Herstellernummer.x, Herstellernummer.y),
         Werksnummer = coalesce(Werksnummer.x, Werksnummer.y),
         Fehlerhaft = coalesce(Fehlerhaft.x, Fehlerhaft.y),
         Fehlerhaft_Datum = coalesce(Fehlerhaft_Datum.x, Fehlerhaft_Datum.y),
         Fehlerhaft_Fahrleistung = coalesce(Fehlerhaft_Fahrleistung.x, Fehlerhaft_Fahrleistung.y)) %>%
  select(-ends_with(".x"), -ends_with(".y")) %>%
  drop_na()

glimpse(part_T09)

```

```{r, message=FALSE, warning = FALSE, cache = TRUE}
part_T10 <- fread("Einzelteil/Einzelteil/Einzelteil_T10.csv", header = TRUE, data.table = FALSE) %>% 
  filter(Fehlerhaft == 1 &
         ((year(as.Date(Fehlerhaft_Datum)) >= 2014 & year(as.Date(Fehlerhaft_Datum)) <= 2016)))
glimpse(part_T10)
```
```{r, message=FALSE, warning = FALSE, cache = TRUE}
txt <- readLines("Einzelteil/Einzelteil/Einzelteil_T11.txt")
txt <- gsub("\t", ",", txt, fixed = TRUE)
txt <- gsub("\f", "\n", txt, fixed = TRUE)
part_T11 <- fread(text = txt, sep = ",", data.table = FALSE) %>% 
  filter(Fehlerhaft == 1 & 
         year(as.Date(Fehlerhaft_Datum)) >= 2014 & year(as.Date(Fehlerhaft_Datum)) <= 2016) 

glimpse(part_T11)
```

```{r, message=FALSE, warning = FALSE, cache = TRUE}
part_T12 <- fread("Einzelteil/Einzelteil/Einzelteil_T12.csv", header = TRUE, data.table = FALSE) %>% 
    filter((Fehlerhaft.x == 1 | Fehlerhaft.y == 1 | Fehlerhaft == 1 ) &
         ((year(as.Date(Fehlerhaft_Datum)) >= 2014 & year(as.Date(Fehlerhaft_Datum)) <= 2016) |
          (year(as.Date(Fehlerhaft_Datum.x)) >= 2014 & year(as.Date(Fehlerhaft_Datum.x)) <= 2016) |
          (year(as.Date(Fehlerhaft_Datum.y)) >= 2014 & year(as.Date(Fehlerhaft_Datum.y)) <= 2016)))
glimpse(part_T12)
# Liste der Spalten ohne Suffix erstellen
base_columns <- c("ID_T12", "Produktionsdatum", "Herstellernummer", 
                  "Werksnummer", "Fehlerhaft", "Fehlerhaft_Datum", 
                  "Fehlerhaft_Fahrleistung")

# Leeres Datenframe erstellen, um kombinierte Daten zu speichern
combined_data <- data.frame(matrix(ncol = length(base_columns), nrow = nrow(part_T12)))
colnames(combined_data) <- base_columns

# Schleife über jede Basis-Spalte
for (base_col in base_columns) {
  # Werte aus Spalten mit Suffixen extrahieren
  col_x <- paste0(base_col, ".x")
  col_y <- paste0(base_col, ".y")
  
  # Zusammenführen der Werte aus allen drei Spalten und Entfernen von NA-Werten
  combined_data[[base_col]] <- ifelse(!is.na(part_T12[[col_x]]), part_T12[[col_x]], 
                                      ifelse(!is.na(part_T12[[col_y]]), part_T12[[col_y]], part_T12[[base_col]]))
}

# Entfernen von Zeilen mit allen NA-Werten
combined_data <- combined_data[rowSums(is.na(combined_data)) != ncol(combined_data), ]

glimpse(combined_data)

```


```{r, message=FALSE, warning = FALSE, cache = TRUE}
part_T13 <- fread("Einzelteil/Einzelteil/Einzelteil_T13.csv", header = TRUE, data.table = FALSE) %>% 
  filter(Fehlerhaft == 1 &
         ((year(as.Date(Fehlerhaft_Datum)) >= 2014 & year(as.Date(Fehlerhaft_Datum)) <= 2016)))
glimpse(part_T13)
```
```{r, message=FALSE, warning = FALSE, cache = TRUE}
part_T14 <- fread("Einzelteil/Einzelteil/Einzelteil_T14.csv", header = TRUE, data.table = FALSE) %>% 
  filter(Fehlerhaft == 1 &
         ((year(as.Date(Fehlerhaft_Datum)) >= 2014 & year(as.Date(Fehlerhaft_Datum)) <= 2016)))
glimpse(part_T14)
```
```{r, message=FALSE, warning = FALSE, cache = TRUE}
part_T15 <- fread("Einzelteil/Einzelteil/Einzelteil_T15.csv", header = TRUE, data.table = FALSE) %>% 
 filter((Fehlerhaft.x == 1 | Fehlerhaft.y == 1) &
         ((year(as.Date(Fehlerhaft_Datum.x)) >= 2014 & year(as.Date(Fehlerhaft_Datum.x)) <= 2016) |
          (year(as.Date(Fehlerhaft_Datum.y)) >= 2014 & year(as.Date(Fehlerhaft_Datum.y)) <= 2016)))
glimpse(part_T15)
part_T15 <- fread("Einzelteil/Einzelteil/Einzelteil_T15.csv", header = TRUE, data.table = FALSE) %>% 
 filter((Fehlerhaft.x == 1 | Fehlerhaft.y == 1) &
         ((year(as.Date(Fehlerhaft_Datum.x)) >= 2014 & year(as.Date(Fehlerhaft_Datum.x)) <= 2016) |
          (year(as.Date(Fehlerhaft_Datum.y)) >= 2014 & year(as.Date(Fehlerhaft_Datum.y)) <= 2016))) %>%
mutate(ID_T15 = coalesce(ID_T15.x, ID_T15.y),
         Produktionsdatum = coalesce(Produktionsdatum.x, Produktionsdatum.y),
         Herstellernummer = coalesce(Herstellernummer.x, Herstellernummer.y),
         Werksnummer = coalesce(Werksnummer.x, Werksnummer.y),
         Fehlerhaft = coalesce(Fehlerhaft.x, Fehlerhaft.y),
         Fehlerhaft_Datum = coalesce(Fehlerhaft_Datum.x, Fehlerhaft_Datum.y),
         Fehlerhaft_Fahrleistung = coalesce(Fehlerhaft_Fahrleistung.x, Fehlerhaft_Fahrleistung.y)) %>%
  select(-ends_with(".x"), -ends_with(".y")) %>%
  drop_na()

glimpse(part_T15)
```

```{r, message=FALSE, warning = FALSE, cache = TRUE}
part_T16 <- read_file(paste0(filepath,"Einzelteil/Einzelteil/Einzelteil_T16.txt")) %>%
  str_replace_all(" \\| \\| ", ",") %>%
  str_replace_all("\t","\n")
part_T16 <- fread(part_T16, sep =",", drop = c(1,2))


part_T16 <- part_T16 %>%
  filter((Fehlerhaft.x == 1 | Fehlerhaft.y == 1 | Fehlerhaft == 1) &
         ((year(as.Date(Fehlerhaft_Datum.x)) >= 2014 & year(as.Date(Fehlerhaft_Datum.x)) <= 2016) |
          (year(as.Date(Fehlerhaft_Datum.y)) >= 2014 & year(as.Date(Fehlerhaft_Datum.y)) <= 2016))) %>%
  mutate(ID_T16 = coalesce(ID_T16.x, ID_T16.y),
         Produktionsdatum = coalesce(Produktionsdatum.x, Produktionsdatum.y),
         Herstellernummer = coalesce(Herstellernummer.x, Herstellernummer.y),
         Werksnummer = coalesce(Werksnummer.x, Werksnummer.y),
         Fehlerhaft = coalesce(Fehlerhaft.x, Fehlerhaft.y),
         Fehlerhaft_Datum = coalesce(Fehlerhaft_Datum.x, Fehlerhaft_Datum.y),
         Fehlerhaft_Fahrleistung = coalesce(Fehlerhaft_Fahrleistung.x, Fehlerhaft_Fahrleistung.y)) %>%
  select(-ends_with(".x"), -ends_with(".y")) %>%
  drop_na()

glimpse(part_T16)
```


```{r, message=FALSE, warning = FALSE, cache = TRUE}
part_T17 <- fread("Einzelteil/Einzelteil/Einzelteil_T17.csv", header = TRUE, data.table = FALSE) %>% 
  filter((Fehlerhaft.x == 1 | Fehlerhaft.y == 1 | Fehlerhaft == 1 ) &
         ((year(as.Date(Fehlerhaft_Datum)) >= 2014 & year(as.Date(Fehlerhaft_Datum)) <= 2016) |
          (year(as.Date(Fehlerhaft_Datum.x)) >= 2014 & year(as.Date(Fehlerhaft_Datum.x)) <= 2016) |
          (year(as.Date(Fehlerhaft_Datum.y)) >= 2014 & year(as.Date(Fehlerhaft_Datum.y)) <= 2016)))
glimpse(part_T17)

# Liste der Spalten ohne Suffix erstellen
base_columns <- c("ID_T17", "Produktionsdatum", "Herstellernummer", 
                  "Werksnummer", "Fehlerhaft", "Fehlerhaft_Datum", 
                  "Fehlerhaft_Fahrleistung")

# Leeres Datenframe erstellen, um kombinierte Daten zu speichern
combined_data <- data.frame(matrix(ncol = length(base_columns), nrow = nrow(part_T17)))
colnames(combined_data) <- base_columns

# Schleife über jede Basis-Spalte
for (base_col in base_columns) {
  # Werte aus Spalten mit Suffixen extrahieren
  col_x <- paste0(base_col, ".x")
  col_y <- paste0(base_col, ".y")
  
  # Zusammenführen der Werte aus allen drei Spalten und Entfernen von NA-Werten
  combined_data[[base_col]] <- ifelse(!is.na(part_T17[[col_x]]), part_T17[[col_x]], 
                                      ifelse(!is.na(part_T17[[col_y]]), part_T17[[col_y]], part_T17[[base_col]]))
}

# Entfernen von Zeilen mit allen NA-Werten
combined_data <- combined_data[rowSums(is.na(combined_data)) != ncol(combined_data), ]

glimpse(combined_data)

```

```{r, message=FALSE, warning = FALSE, cache = TRUE}
part_T18 <- fread("Einzelteil/Einzelteil/Einzelteil_T18.csv", header = TRUE, data.table = FALSE) %>% 
  filter(Fehlerhaft == 1 &
         ((year(as.Date(Fehlerhaft_Datum)) >= 2014 & year(as.Date(Fehlerhaft_Datum)) <= 2016)))
glimpse(part_T18)
```
```{r, message=FALSE, warning = FALSE, cache = TRUE}
part_T19 <- fread("Einzelteil/Einzelteil/Einzelteil_T19.csv", header = TRUE, data.table = FALSE) %>% 
  filter(Fehlerhaft == 1 &
         ((year(as.Date(Fehlerhaft_Datum)) >= 2014 & year(as.Date(Fehlerhaft_Datum)) <= 2016)))
glimpse(part_T19)
```
```{r, message=FALSE, warning = FALSE, cache = TRUE}
txt <- readLines(paste0(filepath,"Einzelteil/Einzelteil/Einzelteil_T20.txt"))
txt <- gsub(" | | ",",",txt, fixed = TRUE)
txt <- gsub(" ","\n",txt, fixed = TRUE)
part_T20 <- fread(text = txt, sep = ",", data.table = FALSE, drop = c(1,2,10)) %>% 
    filter(Fehlerhaft == 1 &
         ((year(as.Date(Fehlerhaft_Datum)) >= 2014 & year(as.Date(Fehlerhaft_Datum)) <= 2016)))
glimpse(part_T20)
```

```{r, message=FALSE, warning = FALSE, cache = TRUE}
part_T21 <- fread("Einzelteil/Einzelteil/Einzelteil_T21.csv", header = TRUE, data.table = FALSE,drop = c(1,2,10)) %>% 
  filter(Fehlerhaft == 1 &
         ((year(as.Date(Fehlerhaft_Datum)) >= 2014 & year(as.Date(Fehlerhaft_Datum)) <= 2016)))
glimpse(part_T21)
```

```{r, message=FALSE, warning = FALSE, cache = TRUE}

txt <- readLines("Einzelteil/Einzelteil/Einzelteil_T22.txt")
txt <- gsub("\"\t\"", ",", txt)
txt <- gsub("\"\t", ",", txt)
txt <- gsub("\t\"", ",", txt)
txt <- gsub("\t", ",", txt)
txt <- gsub("\"\"", "\n", txt)
txt <- gsub("\"", "\n", txt)

part_T22 <- fread(text = txt, sep = ",", data.table = FALSE, drop = c(1, 2, 10)) %>% 
  filter((Fehlerhaft.x == 1 | Fehlerhaft.y == 1 | Fehlerhaft == 1) &
           ((year(as.Date(Fehlerhaft_Datum)) >= 2014 & year(as.Date(Fehlerhaft_Datum)) <= 2016) |
            (year(as.Date(Fehlerhaft_Datum.x)) >= 2014 & year(as.Date(Fehlerhaft_Datum.x)) <= 2016) |
            (year(as.Date(Fehlerhaft_Datum.y)) >= 2014 & year(as.Date(Fehlerhaft_Datum.y)) <= 2016)))
glimpse(part_T22)


# Liste der Spalten ohne Suffix erstellen
base_columns <- c("ID_T22", "Produktionsdatum", "Herstellernummer", 
                  "Werksnummer", "Fehlerhaft", "Fehlerhaft_Datum", 
                  "Fehlerhaft_Fahrleistung")

# Leeres Datenframe erstellen, um kombinierte Daten zu speichern
combined_data <- data.frame(matrix(ncol = length(base_columns), nrow = nrow(part_T22)))
colnames(combined_data) <- base_columns

# Schleife über jede Basis-Spalte
for (base_col in base_columns) {
  # Werte aus Spalten mit Suffixen extrahieren
  col_x <- paste0(base_col, ".x")
  col_y <- paste0(base_col, ".y")
  
  # Zusammenführen der Werte aus allen drei Spalten und Entfernen von NA-Werten
  combined_data[[base_col]] <- ifelse(!is.na(part_T22[[col_x]]), part_T22[[col_x]], 
                                      ifelse(!is.na(part_T22[[col_y]]), part_T22[[col_y]], part_T22[[base_col]]))
}

# Entfernen von Zeilen mit allen NA-Werten
combined_data <- combined_data[rowSums(is.na(combined_data)) != ncol(combined_data), ]

glimpse(combined_data)

```




```{r, message=FALSE, warning = FALSE, cache = TRUE}
part_T23 <- fread("Einzelteil/Einzelteil/Einzelteil_T23.csv", header = TRUE, data.table = FALSE) %>% 
 filter((Fehlerhaft.x == 1 | Fehlerhaft.y == 1) &
         ((year(as.Date(Fehlerhaft_Datum.x)) >= 2014 & year(as.Date(Fehlerhaft_Datum.x)) <= 2016) |
          (year(as.Date(Fehlerhaft_Datum.y)) >= 2014 & year(as.Date(Fehlerhaft_Datum.y)) <= 2016))) 
glimpse(part_T23)
df <- part_T23

# Daten für ".x" und ".y" auswählen
df_x <- select(df, ends_with(".x"))
df_y <- select(df, ends_with(".y"))

# Prüfen, welche Spalten komplett NA sind und behalte die komplementären Spalten
na_columns_x <- sapply(df_x, function(x) all(is.na(x)))
na_columns_y <- sapply(df_y, function(y) all(is.na(y)))

relevant_x <- df_x[, !na_columns_x]
relevant_y <- df_y[, !na_columns_y]

# Entferne das Suffix ".x" oder ".y" und kombiniere die Daten
names(relevant_x) <- gsub("\\.x$", "", names(relevant_x))
names(relevant_y) <- gsub("\\.y$", "", names(relevant_y))

combined_data <- bind_rows(relevant_x, relevant_y)

# Entferne NA-Einträge
combined_data <- na.omit(combined_data)
glimpse(combined_data)

# Überprüfe, ob es NA-Werte im DataFrame gibt
any_na <- anyNA(combined_data)


```
```{r, message=FALSE, warning = FALSE, cache = TRUE}
txt <- readLines("Einzelteil/Einzelteil/Einzelteil_T24.txt")
txt <- gsub("  ",",",txt, fixed = TRUE)
txt <- gsub("\f","\n",txt, fixed = TRUE)
part_T24 <- fread(text = txt, sep = ",", data.table = FALSE) %>% 
 filter((Fehlerhaft.x == 1 | Fehlerhaft.y == 1) &
         ((year(as.Date(Fehlerhaft_Datum.x)) >= 2014 & year(as.Date(Fehlerhaft_Datum.x)) <= 2016) |
          (year(as.Date(Fehlerhaft_Datum.y)) >= 2014 & year(as.Date(Fehlerhaft_Datum.y)) <= 2016))) 

glimpse(part_T24)
df <- part_T24

# Daten für ".x" und ".y" auswählen
df_x <- select(df, ends_with(".x"))
df_y <- select(df, ends_with(".y"))

# Prüfen, welche Spalten komplett NA sind und behalte die komplementären Spalten
na_columns_x <- sapply(df_x, function(x) all(is.na(x)))
na_columns_y <- sapply(df_y, function(y) all(is.na(y)))

relevant_x <- df_x[, !na_columns_x]
relevant_y <- df_y[, !na_columns_y]

# Entferne das Suffix ".x" oder ".y" und kombiniere die Daten
names(relevant_x) <- gsub("\\.x$", "", names(relevant_x))
names(relevant_y) <- gsub("\\.y$", "", names(relevant_y))

combined_data <- bind_rows(relevant_x, relevant_y)

# Entferne NA-Einträge
combined_data <- na.omit(combined_data)
glimpse(combined_data)


```

```{r, message=FALSE, warning = FALSE, cache = TRUE}
part_T25 <- fread("Einzelteil/Einzelteil/Einzelteil_T25.csv", header = TRUE, data.table = FALSE) %>% 
  filter(Fehlerhaft == 1 &
         ((year(as.Date(Fehlerhaft_Datum)) >= 2014 & year(as.Date(Fehlerhaft_Datum)) <= 2016)))
glimpse(part_T25)
```
```{r, message=FALSE, warning = FALSE, cache = TRUE}
part_T26 <- fread("Einzelteil/Einzelteil/Einzelteil_T26.csv", header = TRUE, data.table = FALSE) %>% 
  filter(Fehlerhaft == 1 &
         ((year(as.Date(Fehlerhaft_Datum)) >= 2014 & year(as.Date(Fehlerhaft_Datum)) <= 2016)))
glimpse(part_T26)
```

```{r, message=FALSE, warning = FALSE, cache = TRUE}
part_T27 <- read_file(paste0(filepath,"Einzelteil/Einzelteil/Einzelteil_T27.txt")) %>%
  str_replace_all(" \\| \\| ", ",") %>%
  str_replace_all("\a", "\n") 
part_T27 <- fread(part_T27, sep =",", drop = c(1,2))%>%
  filter(Fehlerhaft == 1 &
         ((year(as.Date(Fehlerhaft_Datum)) >= 2014 & year(as.Date(Fehlerhaft_Datum)) <= 2016)))

glimpse(part_T27)
```





```{r, message=FALSE, warning = FALSE, cache = TRUE}
part_T30 <- fread("Einzelteil/Einzelteil/Einzelteil_T30.csv", header = TRUE, data.table = FALSE) %>% 
   filter((Fehlerhaft.x == 1 | Fehlerhaft.y == 1 | Fehlerhaft == 1 ) &
         ((year(as.Date(Fehlerhaft_Datum)) >= 2014 & year(as.Date(Fehlerhaft_Datum)) <= 2016) |
          (year(as.Date(Fehlerhaft_Datum.x)) >= 2014 & year(as.Date(Fehlerhaft_Datum.x)) <= 2016) |
          (year(as.Date(Fehlerhaft_Datum.y)) >= 2014 & year(as.Date(Fehlerhaft_Datum.y)) <= 2016))) 

glimpse(part_T30)
# Liste der Spalten ohne Suffix erstellen
base_columns <- c("ID_T30", "Produktionsdatum", "Herstellernummer", 
                  "Werksnummer", "Fehlerhaft", "Fehlerhaft_Datum", 
                  "Fehlerhaft_Fahrleistung")

# Leeres Datenframe erstellen, um kombinierte Daten zu speichern
combined_data <- data.frame(matrix(ncol = length(base_columns), nrow = nrow(part_T30)))
colnames(combined_data) <- base_columns

# Schleife über jede Basis-Spalte
for (base_col in base_columns) {
  # Werte aus Spalten mit Suffixen extrahieren
  col_x <- paste0(base_col, ".x")
  col_y <- paste0(base_col, ".y")
  
  # Zusammenführen der Werte aus allen drei Spalten und Entfernen von NA-Werten
  combined_data[[base_col]] <- ifelse(!is.na(part_T30[[col_x]]), part_T30[[col_x]], 
                                      ifelse(!is.na(part_T30[[col_y]]), part_T30[[col_y]], part_T30[[base_col]]))
}

# Entfernen von Zeilen mit allen NA-Werten
combined_data <- combined_data[rowSums(is.na(combined_data)) != ncol(combined_data), ]

glimpse(combined_data)

```
```{r, message=FALSE, warning = FALSE, cache = TRUE}
txt <- readLines(paste0(filepath,"Einzelteil/Einzelteil/Einzelteil_T31.txt"))
txt <- gsub("  ",",",txt, fixed = TRUE)
txt <- gsub("\b","\n",txt, fixed = TRUE)
part_T31 <- fread(text = txt, sep = ",", data.table = FALSE, drop = c(1,2)) %>% 
  filter(Fehlerhaft == 1 &
         ((year(as.Date(Fehlerhaft_Datum)) >= 2014 & year(as.Date(Fehlerhaft_Datum)) <= 2016)))

glimpse(part_T31)
```
```{r, message=FALSE, warning = FALSE, cache = TRUE}
part_T32 <- fread("Einzelteil/Einzelteil/Einzelteil_T32.csv", header = TRUE, data.table = FALSE) %>% 
 filter((Fehlerhaft.x == 1 | Fehlerhaft.y == 1) &
         ((year(as.Date(Fehlerhaft_Datum.x)) >= 2014 & year(as.Date(Fehlerhaft_Datum.x)) <= 2016) |
          (year(as.Date(Fehlerhaft_Datum.y)) >= 2014 & year(as.Date(Fehlerhaft_Datum.y)) <= 2016))) 
glimpse(part_T32)
df <- part_T32

# Daten für ".x" und ".y" auswählen
df_x <- select(df, ends_with(".x"))
df_y <- select(df, ends_with(".y"))

# Prüfen, welche Spalten komplett NA sind und behalte die komplementären Spalten
na_columns_x <- sapply(df_x, function(x) all(is.na(x)))
na_columns_y <- sapply(df_y, function(y) all(is.na(y)))

relevant_x <- df_x[, !na_columns_x]
relevant_y <- df_y[, !na_columns_y]

# Entferne das Suffix ".x" oder ".y" und kombiniere die Daten
names(relevant_x) <- gsub("\\.x$", "", names(relevant_x))
names(relevant_y) <- gsub("\\.y$", "", names(relevant_y))

combined_data <- bind_rows(relevant_x, relevant_y)

# Entferne NA-Einträge
combined_data <- na.omit(combined_data)
glimpse(combined_data)

```
```{r, message=FALSE, warning = FALSE, cache = TRUE}
part_T33 <- fread("Einzelteil/Einzelteil/Einzelteil_T33.csv", header = TRUE, data.table = FALSE) %>% 
  filter(Fehlerhaft == 1 &
         ((year(as.Date(Fehlerhaft_Datum)) >= 2014 & year(as.Date(Fehlerhaft_Datum)) <= 2016)))
glimpse(part_T33)
```
```{r, message=FALSE, warning = FALSE, cache = TRUE}
part_T34 <- read_file(paste0(filepath,"Einzelteil/Einzelteil/Einzelteil_T34.txt")) %>%
  str_replace_all(" \\| \\| ", ",") %>%
  str_replace_all("\"\"", "\"\n\"")
  
part_T34 <- fread(part_T34, sep = ",", data.table = FALSE, drop = c(1,2)) %>% 
  filter(Fehlerhaft == 1 &
         ((year(as.Date(Fehlerhaft_Datum)) >= 2014 & year(as.Date(Fehlerhaft_Datum)) <= 2016)))

glimpse(part_T34)
```

```{r, message=FALSE, warning = FALSE, cache = TRUE}
part_T35 <- read_file(paste0(filepath,"Einzelteil/Einzelteil/Einzelteil_T35.txt")) %>%
  str_replace_all("\\\\", ", ") %>%
  str_replace_all("(?<=\\S)(\"\\d+\")", "\n")

part_T35 <- fread(part_T35, sep = ",", drop = c(1,2))%>%
 filter((Fehlerhaft.x == 1 | Fehlerhaft.y == 1) &
         ((year(as.Date(Fehlerhaft_Datum.x)) >= 2014 & year(as.Date(Fehlerhaft_Datum.x)) <= 2016) |
          (year(as.Date(Fehlerhaft_Datum.y)) >= 2014 & year(as.Date(Fehlerhaft_Datum.y)) <= 2016)))
glimpse(part_T35)

part_T35 <- read_file(paste0(filepath,"Einzelteil/Einzelteil/Einzelteil_T35.txt")) %>%
  str_replace_all("\\\\", ", ") %>%
  str_replace_all("(?<=\\S)(\"\\d+\")", "\n")

part_T35 <- fread(part_T35, sep = ",", drop = c(1,2))%>%
 filter((Fehlerhaft.x == 1 | Fehlerhaft.y == 1) &
         ((year(as.Date(Fehlerhaft_Datum.x)) >= 2014 & year(as.Date(Fehlerhaft_Datum.x)) <= 2016) |
          (year(as.Date(Fehlerhaft_Datum.y)) >= 2014 & year(as.Date(Fehlerhaft_Datum.y)) <= 2016))) %>%
  mutate(ID_T35 = coalesce(ID_T35.x, ID_T35.y),
         Produktionsdatum = coalesce(Produktionsdatum.x, Produktionsdatum.y),
         Herstellernummer = coalesce(Herstellernummer.x, Herstellernummer.y),
         Werksnummer = coalesce(Werksnummer.x, Werksnummer.y),
         Fehlerhaft = coalesce(Fehlerhaft.x, Fehlerhaft.y),
         Fehlerhaft_Datum = coalesce(Fehlerhaft_Datum.x, Fehlerhaft_Datum.y),
         Fehlerhaft_Fahrleistung = coalesce(Fehlerhaft_Fahrleistung.x, Fehlerhaft_Fahrleistung.y)) %>%
  select(-ends_with(".x"), -ends_with(".y")) %>%
  drop_na()

glimpse(part_T35)
```



```{r, message=FALSE, warning = FALSE, cache = TRUE}
txt <- readLines("Einzelteil/Einzelteil/Einzelteil_T36.txt")
txt <- gsub("  ",",",txt, fixed = TRUE)
txt <- gsub("\t","\n",txt, fixed = TRUE)
part_T36 <- fread(text = txt, sep = ",", data.table = FALSE) %>% 
  filter(Fehlerhaft == 1 &
         ((year(as.Date(Fehlerhaft_Datum)) >= 2014 & year(as.Date(Fehlerhaft_Datum)) <= 2016)))
glimpse(part_T36)
```



```{r, message=FALSE, warning = FALSE, cache = TRUE}
part_T37 <- fread("Einzelteil/Einzelteil/Einzelteil_T37.csv", header = TRUE, data.table = FALSE) %>% 
  filter(Fehlerhaft == 1 &
         ((year(as.Date(Fehlerhaft_Datum)) >= 2014 & year(as.Date(Fehlerhaft_Datum)) <= 2016)))
glimpse(part_T37)
```
```{r, message=FALSE, warning = FALSE, cache = TRUE}
part_T38 <- fread("Einzelteil/Einzelteil/Einzelteil_T38.csv", header = TRUE, data.table = FALSE) %>% 
 filter((Fehlerhaft.x == 1 | Fehlerhaft.y == 1) &
         ((year(as.Date(Fehlerhaft_Datum.x)) >= 2014 & year(as.Date(Fehlerhaft_Datum.x)) <= 2016) |
          (year(as.Date(Fehlerhaft_Datum.y)) >= 2014 & year(as.Date(Fehlerhaft_Datum.y)) <= 2016))) 
glimpse(part_T38)
df <- part_T38

# Daten für ".x" und ".y" auswählen
df_x <- select(df, ends_with(".x"))
df_y <- select(df, ends_with(".y"))

# Prüfen, welche Spalten komplett NA sind und behalte die komplementären Spalten
na_columns_x <- sapply(df_x, function(x) all(is.na(x)))
na_columns_y <- sapply(df_y, function(y) all(is.na(y)))

relevant_x <- df_x[, !na_columns_x]
relevant_y <- df_y[, !na_columns_y]

# Entferne das Suffix ".x" oder ".y" und kombiniere die Daten
names(relevant_x) <- gsub("\\.x$", "", names(relevant_x))
names(relevant_y) <- gsub("\\.y$", "", names(relevant_y))

combined_data <- bind_rows(relevant_x, relevant_y)

# Entferne NA-Einträge
combined_data <- na.omit(combined_data)
glimpse(combined_data)

```


```{r message=FALSE, warning=FALSE, cache=FALSE}

part_T39 <- read_file(paste0(filepath,"Einzelteil/Einzelteil/Einzelteil_T39.txt")) %>%
  str_replace_all("\\\\", ",") %>%
  str_replace_all("\a", "\n") 

part_T39 <- fread(part_T39, sep = ",", drop = c(1,2)) %>%
  filter((Fehlerhaft.x == 1 | Fehlerhaft.y == 1) &
         ((year(as.Date(Fehlerhaft_Datum.x)) >= 2014 & year(as.Date(Fehlerhaft_Datum.x)) <= 2016) |
          (year(as.Date(Fehlerhaft_Datum.y)) >= 2014 & year(as.Date(Fehlerhaft_Datum.y)) <= 2016)))%>%
  mutate(ID_T39 = coalesce(ID_T39.x, ID_T39.y),
         Produktionsdatum = coalesce(Produktionsdatum.x, Produktionsdatum.y),
         Herstellernummer = coalesce(Herstellernummer.x, Herstellernummer.y),
         Werksnummer = coalesce(Werksnummer.x, Werksnummer.y),
         Fehlerhaft = coalesce(Fehlerhaft.x, Fehlerhaft.y),
         Fehlerhaft_Datum = coalesce(Fehlerhaft_Datum.x, Fehlerhaft_Datum.y),
         Fehlerhaft_Fahrleistung = coalesce(Fehlerhaft_Fahrleistung.x, Fehlerhaft_Fahrleistung.y)) %>%
  select(-ends_with(".x"), -ends_with(".y")) %>%
  drop_na()

glimpse(part_T39)
```


```{r, message=FALSE, warning = FALSE, cache = TRUE}
part_T40 <- fread("Einzelteil/Einzelteil/Einzelteil_T40.csv", header = TRUE, data.table = FALSE) %>% 
  filter(Fehlerhaft == 1 &
         ((year(as.Date(Fehlerhaft_Datum)) >= 2014 & year(as.Date(Fehlerhaft_Datum)) <= 2016)))
glimpse(part_T40)
```











